臺灣彰化地方法院刑事判決　　　　　　　94年度訴字第1463號
公　訴　人　臺灣彰化地方法院檢察署檢察官
被　　　告　甲○○
　　　　　　　　　　勒戒中
　　　　　　乙○○
上列被告因強盜等，經檢察官提起公訴（九十四年度偵字第三０
二０號、第三七九八號），本院判決如下：
    主  文
甲○○共同意圖為自己不法之所有，而搶奪他人之動產，累犯，
處有期徒刑壹年陸月；又對於公務員依法執行職務時，施強暴，
累犯，處有期徒刑陸月。應執行有期徒刑壹年拾月。
乙○○共同意圖為自己不法之所有，而搶奪他人之動產，處有期
徒刑壹年貳月。
    事  實
一、甲○○於民國八十三年間因違反肅清煙毒條例、麻醉藥品管
    理條例等罪，經分別判處有期徒刑三年二月、五月確定，入
    監執行後，於九十二年九月二十八日因縮刑期滿執行完畢。
    仍不知警惕，竟因缺錢花用，即與乙○○（原名莊有信）共
    同基於意圖為自己不法所有之概意聯絡，於九十四年四月十
    八日十五時許，由甲○○駕駛車牌號碼九Ｒ－五六０七號自
    用小客車，搭載乙○○，在臺中市○區○○路附近四處尋找
    目標，迄於同日十五時十五分許，在臺中市○區○○路一九
    六號前，見丙○○駕駛車牌號碼七二六七－ＨＳ號自用小客
    車正停燈紅，甲○○即駕駛上開自用小客車，以左前方擦撞
    丙○○駕駛之上開自用小客車右後方保險桿，迨丙○○下車
    查看時，則由乙○○用右手搭在丙○○之肩上，並告知丙○○說：「大哥，我撞到你的車子，是我不對，我們到車上講
    。」等語。而甲○○則趁丙○○不備之際，坐上丙○○之上
    開自用小客車駕駛座，並將車開走，丙○○發覺不對後，乃
    立即高呼「搶劫」，惟甲○○及乙○○已分別駕駛上開二部
    自用小客車逃逸。甲○○及乙○○於搶得上開丙○○駕駛之
    自用小客車後，乃由甲○○駕駛搶得之自小客車在前，乙○○駕駛九Ｒ－五六０七號自用小客車尾隨在後，並於途經彰
    化縣永靖鄉○○路與永興路口時，因甲○○駕駛上開搶得之
    自用小客車闖越中山路紅燈，經員警蘇建銘等人發現乃跟隨
    上前攔檢，嗣甲○○駕駛上開自用小客車進入彰化縣永靖中
    山路二段一三０巷三十號冠傑車輛出租店時，員警詹金耀將
    其所駕駛之車牌號碼ＢＮ八－二一０號重型警用機車停放於
    該車旁，員警蘇建銘則將車牌號碼ＢＮ八－二一三號重型警
    用機車停在該車後方，並下車依法欲實施盤查勤務時，甲○○竟意圖逃逸，而駕駛上開自用小客車往後衝撞蘇建銘所騎
    乘之機車，致該機車嚴重受損（毀損部分未經告訴），蘇建
    銘並因此受有雙手肘、右膝挫擦傷之傷害（傷害部分未經告
    訴），然甲○○乃當場為警逮捕，而乙○○則趁機駕車逃逸
    。嗣經警循線於九十四年五月二十日二十三時三十分許，在
    雲林縣西螺鎮○○里○○路一八一號查獲乙○○。
二、案經彰化縣警察局員林分局及雲林縣警察局西螺分局報請臺
    灣彰化地方法院檢察署檢察官偵查起訴。
    理  由
一、訊據被告甲○○固坦承其有於前開時地，搶奪被害人丙○○
    之自甪小客車及妨害公務犯行，然供稱：伊搶奪被害人丙○○之自用小客車時，被告乙○○並不知情云云。另被告乙○○矢口否認前揭犯行，辯稱：伊當時在車上睡覺，並不知被
    告甲○○要搶被害人的自用小客車，也無與甲○○共謀要搶
    車云云。然查：（一）證人丙○○於警詢時證稱：伊當時駕
    駛車牌號碼七二六七－ＨＳ號自用小客車，在臺中市○區○○路一九六號前停車，遭對方駕駛之黑色自用小客車撞擊伊
    車之後方保險桿，之後對方押伊至對方之黑色自小客車，伊
    立即將歹徒推開，跑去攔計程車要去報警等語；再於偵查中
    證稱：伊之警詢筆錄都照伊說的記載，當時伊一下車，被告
    二人其中一人就用右手抱住伊的脖子，跟伊說：大哥，我撞
    到你的車子，是我不對，我們到車上講。伊覺得不對，就趕
    快跑；伊當時在等紅燈，嫌犯的車是斜斜的擦撞伊的車，對
    方是一個先下車，第二個人再下車，都是由右前座車門出來
    ，繞到伊車子前方到伊駕駛座旁，其中一個抱著伊的脖子說
    去車上談，另一個就把伊的車子開走，因他們的車子車內都
    貼黑色的，所以車內還有無他人並不清楚，當時伊有喊搶劫
    ，但都沒有人要理；再於本院審理時證稱：被告甲○○下車
    後，伊還沒有看清楚時，他馬上就把伊的車開走，但被告乙○○下車後，用手搭在伊肩上，並說：大仔，不好意思，撞
    到你的車，我們到車上去講。因為他們的車貼有玻璃紙，而
    且是反方向跑，實際上伊並沒有看清楚車上有幾人；當時伊
    停紅燈，被告由後撞伊的車，伊就下車，走了一步，被告甲○○馬上就走過來上車將車開走，他們二人可能是同時下車
    ，之後被告乙○○走過來，用手搭在伊肩上說：大仔，不好
    意思，撞到你的車，我們到車上講，伊一轉身就趕快離開，
    被告莊泉就上他們的車離開等語。證人丙○○前開證述，雖
    略有不同，然對於被告甲○○將其所有之車輛開走，及被告
    乙○○下車後有將手搭在其肩上，並說：大仔，不好意思，
    撞到你的車，我們到車上講等語。之情事，則前後一致，堪
    信證人丙○○所為之證述為真實。被告乙○○確有下車，以
    手搭在證人肩上，並告訴證人前述言詞無訛。（二）被告甲○○於本院審理時雖供稱：被告乙○○並不知伊要搶車云云
    。然其於警詢時供稱：伊與乙○○於九十四年四月十八日十
    五時許，在臺中市南區找尋犯案目標，伊等在路上看到被害
    人駕駛的自用小客車很好，價錢一定很高，就共同決定要搶
    該車，是以假車禍之方式撞被害人的車，待被害人下車察看
    時，伊再從旁邊偷偷開走被害人的車，搶得車輛後準備賣給
    汽車解體廠換錢花用，但賣給何人只有乙○○知道等語。再
    於偵查中證稱：搶車的經過是開車子跟別人擦撞，製造假車
    禍，伊再從旁邊趁被害人不注意時將車開走，伊並沒有跟被
    害人說話，製造假車禍等擦撞後被害人下車查看，伊再從車
    子後面走到被害人車子旁邊，將車開走，搶到的車子是要賣
    給解體工廠；要搶車是伊與乙○○二人在車上一起講的，搶
    前多久講的伊忘記了，當時車是由伊駕駛，搶得車輛後乙○○有隨伊回西螺，但在永靖時為警攔檢等語。又於本院審查
    羈押要件時供稱：係其與被告乙○○二人共謀搶奪被害人之
    自用小客車，並於搶得後打算變賣花用，且伊等二人是事先
    講好的等語。再於本院準備程序時供稱：伊在開車撞被害人
    的車前約一分鐘有告訴乙○○，說伊撞了被害人的車後，等
    一下你跟我一起走等語。另被告甲○○於本院審理時辯稱：
    伊於本院審核羈押要件時，因毒癮發作，所以不知道法官問
    什麼，也不知道講什麼云云。然經本院當庭勘驗該次訊問錄
    音帶，被告甲○○所為之陳述正常、平順，其聲音並無模糊
    不清及毒癮發作（如打哈欠）之情況，並將整個過程敘述明
    確，且其所述內容與訊問筆錄內容相同，有本院勘驗筆錄在
    卷可按。是被告林加富於本院供稱被告乙○○不知伊要搶車
    云云，應係為迴護被告乙○○之詞，不可採信，應以其於警
    詢、偵查中及本院審核羈押要件時所為之證述及供述為可採
    。（三）被告乙○○於警詢時及本院審核羈押要件時迭次供
    稱；伊有與甲○○於九十四年四月十八日十五時十五分許，
    在臺中市○區○○路一九六號前，共同搶被害人丙○○的自
    用小客車，是甲○○提議的，由甲○○開車載伊找尋目標，
    到現場後，甲○○就從後面撞目標車，撞到後，等被害人下
    車，他就進入被害人的車加速逃離現場，伊則開甲○○原來
    駕駛的車輛逃離；伊是在甲○○追撞被害人車前一分鐘才知
    道要搶車等語。又於檢察官第一次偵查時供稱：伊於肇事一
    分鐘前甲○○提議要劫車，看到前面那台車子很漂亮，就跑
    過去撞車。再於九十四年五月三十日偵查中供稱：是甲○○
    提議製造假車禍，當天甲○○看到被害人的車跑很快，他說
    要去開那台車，後來他就真的從後面撞下去，之後林富家就
    去開被害人的車，伊就開著原來的車跟著他的車開等語。且
    被告乙○○於本院審理時供稱；伊係自臺中跟隨甲○○開車
    至彰化縣永靖鄉，迨甲○○為警攔檢時，伊才趁亂逃逸等語
    。足徵被告乙○○當時並非如其所辯係在睡覺，且於搶奪被
    害人之車輛前即已知情，並與甲○○謀議搶車，否則怎會供
    稱被告林富家告知被害人的車跑很快，要去開那台車，並跟
    隨甲○○之車輛至永靖鄉，在同一地點停車。（四）綜上所
    述，被告甲○○搶奪被害人之車輛前，業與被告乙○○謀議
    如何製造假車禍，再搶奪車輛，且被告乙○○並有下車搭住
    被害人，使被害人不及防備，讓被告甲○○容易得手，是被
    告乙○○前開所辯，顯係事後卸責之詞，要無可採。此外，
    復有證人蘇建銘警員於偵查中之證述，及提出之職務報告書
    、診斷證明書，搜索扣押筆錄、扣押物品目錄、贓物認領保
    管單、道路交通事故調查報告表、現場圖、現場照片十二幀
    、0000000000號行動電話通聯紀錄等在卷可資佐
    證，堪信被告甲○○之自白與事實相符。本件事證已臻明確
    ，被告林富家、乙○○之犯行，均堪認定。
二、核被告甲○○所為，係犯刑法第三百二十五條第一項之搶奪
    罪、第一百三十五條第一項之妨害公務執行罪。被告乙○○
    所為，係犯刑法第三百二十五條第一項之搶奪罪。被告甲○○與被告乙○○就前開搶奪犯行，有犯意聯絡及行為分擔，
    均為共同正犯。又被告甲○○所犯前開二罪間，犯罪構成要
    件不同，行為互殊，顯係基於各別犯意為之，應予分論併罰
    。另被告甲○○曾於八十三年間因違反肅清煙毒條例、麻醉
    藥品管理條例等罪，經分別判處有期徒刑三年二月、五月確
    定，入監執行後，於九十二年九月二十八日因縮刑期滿執行
    完畢，有臺灣高等法院被告全國前案紀錄表、臺灣彰化地方
    法院檢察署刑案資料查註紀錄表各一份在卷可憑，其於有期
    徒刑執行完畢後，五年以內再犯有期徒刑以上之本罪，為累
    犯，所犯前開之罪均應依刑法第四十七條之規之加重其刑。
    爰審酌被告等犯罪之動機、目的，所生危害，其等均年輕力
    壯竟不思上進，以製造假車禍之方式奪取他人之財物，被告
    甲○○並於逃逸時，開車撞擊執行公務之員警，惟其已坦承
    犯行，然係提議搶奪之人，被告乙○○迄今仍未坦認犯行等
    一切情狀，各量處如主文所示之刑，被告甲○○部分並定其
    應執行之刑，以示懲處。
據上論斷，應依刑事訴訟法第二百九十九條第一項前段，刑法第
二十八條、第三百二十五條第一項、第一百三十五條第一項、第
四十七條、第五十一條第五款，罰金罰款提高標準條例第一條前
段，判決如主文。
本件經檢察官姚玎霖到庭執行職務。
中　　華　　民　　國　　94　　年　　10  　月　　5 　　日
                  刑事第一庭    審判長法官  葉榮郎
                                法　　　官  唐中興
　　　　　　 　                 法 　　 官  陳秋錦
以上正本證明與原本無異。
如不服本判決，應於判決送達後10日內，向本院提出上訴狀（ 須
附繕本 ）。
告訴人或被害人對於判決如有不服具備理由請求檢察官上訴者，
其上訴期間之計算係以檢察官收受判決正本之日期為準。
中　　華　　民　　國　　94　　年　　10 　月　　6　　日
                                書  記  官  于淑真
中華民國刑法第325條
(普通搶奪罪)
意圖為自己或第三人不法之所有，而搶奪他人之動產者，處 6 月
以上 5 年以下有期徒刑。
因而致人於死者，處無期徒刑或 7 年以上有期徒刑，致重傷者，
處 3 年以上 10 年以下有期徒刑。
第 1 項之未遂犯罰之。
中華民國刑法第135條
對於公務員依法執行職務時，施強暴脅迫者，處 3 年以下有期徒
刑、拘役或 300 元以下罰金。
意圖使公務員執行一定之職務或妨害其依法執行一定之職務或使
公務員辭職，而施強暴脅迫者，亦同。
犯前二項之罪，因而致公務員於死者，處無期徒刑或 7 年以上有
期徒刑；致重傷者，處3 年以上、10年以下有期徒刑。
